【裁判字號】    97,家他,59
【裁判日期】    970930
【裁判案由】    依職權裁定確定訴訟費用額
【裁判全文】
臺灣高雄地方法院民事裁定              97年度家他字第59號
原      告
即反訴被告  丙○○
原      告
即反訴被告  丁○○
兼上二人
法定代理人  乙○○
共同訴訟代理人  梁智豪律師
被      告
即反訴原告  甲○○原名呂茂松.
訴訟代理人  蕭永宏律師
上當事人間前因給付扶養費等事件（本院96年度家訴字第237 號
）於本院進行民事訴訟程序，原告並曾經本院准予訴訟救助，因
訴訟已經終結，本院依職權裁定確定訴訟費用額，裁定如下：
  主  文
原告乙○○應向本院繳納之訴訟費用額確定為新台幣壹仟佰零
壹元，及自本裁定送達原告乙○○之翌日起至清償日止，加給按
週年百分之五計算之利息。
原告丁○○應向本院繳納之訴訟費用額確定為新台幣陸仟伍佰元
，及自本裁定送達原告丁○○之翌日起至清償日止，加給按週年
百分之五計算之利息。
被告甲○○應向本院繳納之訴訟費用額確定為新台幣壹萬壹仟柒
佰壹拾貳元，及自本裁定送達被告之翌日起至清償日止，加給按
週年百分之五計算之利息。
  理  由
一、按經准予訴訟救助者，於終局判決確定或訴訟不經裁判而終
    結後，第一審受訴法院應依職權以裁定確定訴訟費用額，向
    應負擔訴訟費用之當事人徵收之；其因訴訟救助暫免而應由
    受救助人負擔之訴訟費用，並得向具保證書人為強制執行，
    民事訴訟法第114 條第1 項定有明文。又依同法第91條第3
    項規定，法院依聲請以裁定確定之訴訟費用額，應於裁定送
    達翌日起，加給按法定利率計算之利息，其立法理由旨在促
    使當時人早日自動償付其應賠償對造之訴訟費用，故在當事
    人無力支付訴訟費用時，雖由國庫暫時墊付，然依法院前揭
    民事訴訟法第114 條第1 項規定，依職權裁定確定訴訟費用
    額，同屬確定訴訟費用額之程序，亦應基於同一理由而類推
    適用同法第91條第3 項規定加計法定遲延利息。次按，原告
    撤回其訴者，訴訟費用由原告負擔。其於第一審言詞辯論終
    結前撤回者，得於撤回後三個月內「聲請」退還該審級所繳
    裁判費三分之二，民事訴訟法第83條第1 項亦定有明文。
二、查原告乙○○、丙○○、丁○○與被告間請求給付扶養費等
    事件，原告並聲請本院以本院96年度家救字第113 號裁定准
    予訴訟救助確定，被告於第一審言詞辯論終結前提起反訴，
    訴請確認原告即反訴被告丙○○、丁○○非原告即反訴被告
    乙○○自被告即反訴原告受胎所生之婚生女。嗣於第一審言
    詞辯論終結前，原告丁○○具狀撤回其訴，而上開原告乙○○、丙○○與被告間請求給付扶養費等事件，及被告即反訴
    原告與原告即反訴被告乙○○、丙○○、丁○○間確認親子
    關係不存在事件，業經本院以96年度家訴字第237 號判決確
    定，並諭知本訴訴訟費用由被告負擔十分之九，餘由原告乙○○負擔；反訴訴訟費用由反訴被告乙○○、丁○○負擔二
    分之一，餘由反訴原告甲○○等情，業經本院調閱上開事件
    卷宗核閱屬實。
三、經核本院96年度家訴字第237 號民事事件，應徵之第一審裁
    判費，應依原告之聲明即：「被告應給付原告乙○○新台幣
    67萬元，併自請求之日起至清償之日止按年息5%計算之利息
    。被告應自96年10月起至兩造所生之原告丙○○（86年12月
    2 日生）、丁○○（90年11月1 日生）成年時止，按月於每
    月6 日前各給付新台幣5,000 元，並由原告乙○○代收。如
    其中一未履行者，視為全部到期。」為計算其訴訟標的金額
    之依據，而原告丙○○、丁○○前開請求之扶養費期間均已
    逾10年，揆諸民事訴訟法第77條之10：「因定期給付或定期
    收益涉訟，以權利存續期間之收入總數為準；期間未確定時
    ，應推定其存續期間。但其期間超過十年者，以十年計算。
    」之規定，此項定期給付扶養費應以10年期間計算。從而，
    經本院調查並予以計算之結果，原告乙○○、丙○○、丁○○請求部分之訴訟標的金額為1,870,000 元（計算方式：67
    0,000 ＋【5,000 ×120 ×2 】＝1,870,000） ，應徵第一
    審裁判費為19,513元。嗣原告丁○○撤回訴訟，惟未於法定
    期限內聲請退還裁判費，而原告丁○○請求部分之訴訟標的
    金額為600,000 元（計算式：5,000 ×120 ＝600,000） ，
    應徵第一審裁判費為6,500 元，應由原告丁○○負擔。上開
    訴訟應徵之第一審裁判費19,513元，扣除原告丁○○部分之
    裁判費6,500 元後，原告乙○○、丙○○部分應徵之裁判費
    為13,013元，其中應由被告負擔十分之九，餘由原告乙○○
    負擔，是被告甲○○應負擔11,712元，原告乙○○應負擔1,
    301 元（計算方式：19,513－6,500 ＝13,013，13,013×9/
    10＝11 ,712 ，13,013－11,712＝1,301 ，元以下四捨五入
    ），爰依職權確定兩造應向本院繳納之訴訟費用額及其法定
    遲延利息如主文所示。
三、依民事訴訟法第114條第1項，裁定如主文。
中    華    民    國    97    年    9   月     30     日
                  家事法庭法  官  郭慧珊
正本係照原本作成。
如不服本裁定，應於送達後10日內，向本院提出抗告狀，並繳納
裁判費新台幣1,000元。
中    華    民    國    97    年    9   月     30     日
                          書記官  王少玲


司法院資訊處製作；財團法人民間司法改革基金會備份。
